【裁判字號】    99,易,2231
【裁判日期】    990726
【裁判案由】    竊盜
【裁判全文】
臺灣臺中地方法院刑事判決              99年度易字第2231號
公  訴  人  台灣台中地方法院檢察署檢察官
被      告  丙○○
上列被告因竊盜案件，經檢察官提起公訴（99年度偵字第14160
號），本院判決如下：
    主    文
丙○○竊盜，累犯，處有期徒刑伍月，如易科罰金，以新台幣壹
仟元折算壹日；又竊盜，累犯，處有期徒刑伍月，如易科罰金，
以新台幣壹仟元折算壹日；又竊盜，累犯，處有期徒刑伍月，如
易科罰金，以新台幣壹仟元折算壹日；應執行有期徒刑壹年，如
易科罰金，以新台幣壹仟元折算壹日。
    犯罪事實
一、丙○○曾因竊盜案件，經本院96年度易字第3714號、4672號
    分別判處有期徒刑一年、十月，定其應執行之刑為有期徒刑
    一年八月，於民國98年3月3日執行完畢。詎仍不知悔改，復
    各基於意圖為自己不法所有之竊盜犯意，於下列時間、地點
    ，竊取他人之動產：1、於98年9月27日23時許，在台中市○
    區○○路與公園路口之中華停車場，持石塊砸破乙○○所使
    用停放該處之車牌號碼Y2-0522號自用小客車之右前座車窗
    玻璃（毀損部分未據告訴），開啟車門進入車內，徒手竊取
    GARMIN廠牌衛星導航1台、現金新台幣500元，得手後離去（
    現金花用迨盡，衛星導航1台已發還乙○○）。2、於99年6
    月11日23時許，在同一停車場，持石塊砸破甲○○所有停放
    該處之車牌號碼1301-PT號自用小客車之右前座車窗玻璃（
    毀損部分未據告訴），開啟車門進入車內，徒手竊取綠色格
    子手提包1個（內有MIO廠牌衛星導航1台）、咖啡色格子手
    提包1個（內有甲○○女友林佳枚之國民身分證1張、行動電
    話機1支、鑰匙2串），得手後離去（衛星導航1台、綠色格
    子手提包1個已發還甲○○，其餘物品遭莊文通丟棄）。3、
    於99年6月13日零時許，在同一停車場，持石塊砸破戊○○
    所有停放該處之車牌號碼3082-SF號自用小客車之右後座車
    窗玻璃（毀損部分未據告訴），開啟車門進入車內，徒手竊
    取大皮包1個（內有小皮包1個、NOKIA廠牌行動電話機1支、
    耳環5副），得手後離去（行動電話1支已發還戊○○，其餘
    物品遭莊文通丟棄）。嗣於99年6月15日23時35分許，丙○○駕駛車牌號碼OG-7873號自用小客車行經臺中市○區○○
    路195號前，因交通違規為警攔檢，發現其車內有前述竊得
    之衛星導航2台、NOKIA廠牌行動電話機1支、綠色格子手提
    包1個，而查悉上情。
二、案經台中市警察局第二分局報請台灣台中地方法院檢察署檢
    察官偵查起訴。
    理    由
一、按被告以外之人於審判外之陳述，雖不符刑事訴訟法第159
    條之1至第159條之4之規定，而經當事人於審判程序同意作
    為證據，法院審酌該言詞陳述或書面陳述作成時之情況，認
    為適當者，亦得為證據；當事人、代理人或辯護人於法院調
    查證據時，知有刑事訴訟法第159條第1項不得為證據之情形
    ，而未於言詞辯論終結前聲明異議者，視為有前項之同意，
    刑事訴訟法第159條之5定有明文。本件被害人乙○○、甲○○、戊○○於警詢中之供述，被告丙○○在本院審理時表示
    無意見，且未於言詞辯論終前就證據能力方面聲明異議，本
    院審酌各該警詢筆錄之製作，復未發現有何不當或瑕疵，認
    為均適當得作為證據使用，先予敘明。
二、上揭犯罪事實，業據被告丙○○坦承不諱，核與被害人乙○○、甲○○、戊○○於警詢中指述之情節相符，並有台中市
    警察局第二分局搜索扣押筆錄、扣押物品目錄表、查獲照片
    及被害人乙○○、甲○○、戊○○領回部分失竊物品之贓物
    認領保管單附卷可稽，足徵被告之自白供述與事實相符。本
    件事證明確，被告上揭竊盜犯行均堪認定。
三、核被告所為，上揭事實一之1、2、3所示部分，均係犯刑法
    第320條第1項之竊盜罪。被告曾因竊盜案件，經本院96年度
    易字第3714號、4672號分別判處有期徒刑一年、十月，定其
    應執行之刑為有期徒刑一年八月，於98年3月3日執行完畢，
    有台灣高等法院被告前案紀錄表在卷足憑，五年以內故意再
    犯有期徒刑以上之上揭各罪，均為累犯，應依刑法第47條第
    1項規定加重其刑。再被告所犯上揭各罪，犯意各別，行為
    互殊，應予分論併科。爰審酌被告已有竊盜等多項前科，仍
    不知悔改，復以上揭手段多次竊取被害人財物，價值觀念偏
    差，危害社會治安，損害被害人財產權益，非無惡性，事後
    坦承犯行，態度尚佳，迄未賠償被害人所受損害等一切情狀
    ，依序處以如主文所示之刑，並定其應執行之刑及諭知易科
    罰金之折算標準。
據上論斷，應依刑事訴訟法第299條第1項前段，刑法第320條第1
項、第47條第1項、第41條第1項前段、第8項、第51條第5款，刑
法施行法第1條之1第1項、第2項前段，判決如主文。
本案經檢察官丁○○到庭執行職務。
中    華    民    國     99    年    7    月    26    日
                  刑事第二庭    法  官  鍾堯航
以上正本證明與原本無異。
如不服本判決應於收受判決後10日內向本院提出上訴書狀，並應
敘述具體理由；其未敘述上訴理由者，應於上訴期間屆滿後20日
內向本院補提理由書（均須按他造當事人之人數附繕本）「切勿
逕送上級法院」。
                                書記官  吳淑願
中    華    民    國     99    年   7     月    26    日
附錄本案論罪科刑法條全文
刑法第320條第1項：
意圖為自己或第三人不法之所有，而竊取他人之動產者，為竊盜
罪，處五年以下有期徒刑、拘役或五百元以下罰金。

司法院資訊處製作；財團法人民間司法改革基金會備份。
